# 请教陈版，关于一致行动协议的并表判断

提问人：dotaauditor 时间：2023-07-29 22:54:07
业务背景：A公司有三个股东，分别为甲持股20%、乙持股40%、丙持股40%，其中甲为乙控股上市子公司，丙与甲乙无关联关系。因业务需要，甲制定以下两个方案，拟对A公司实现控制并纳入合并范围。
方案一：甲乙持股不变，甲与乙签订一致行动人协议约定乙的表决权和董事派驻权由甲行使，实现对股东会和董事会的控制。
方案二：甲收购乙所持11%股权，收购后甲持股31%、乙持股29%、丙持股40%，甲与乙签订一致行动人协议约定乙的表决权和董事派驻权由甲行使，实现对股东会和董事会的控制。
请教陈版主：
1 、如一致行动协议不带有期限，上述方案一或方案二能够支持甲对A公司实现控制，达到并表条件？
2 、如上述方案不支持，基于所制定的方案，甲如需实现对乙的控制，还需要考虑哪些方面？
3 、如一致行动协议带有期限，基于所制定的方案，甲如需实现对乙的控制，还需要考虑哪些方面？
4 、在依据一致行动协议判断实现控制条件时，方案二相比方案一增加持股比例，是否还有操作的必要？

回答人：chenyiwei
建议尽可能收购乙持有的全部A公司股权（包括必要时采用发行股份购买资产的方式），一致行动协议并非长久之计，更不可滥用。
单靠一致行动协议，或者在收购少量股权基础上的一致行动协议，都很容易引发质疑。在绝大多数情况下，一致行动协议是股权收购前的暂时性安排，最终还是要达到股权比例和控制权比例的一致。